臺灣高雄地方法院刑事裁定
111年度聲字第1263號
聲  請  人  臺灣高雄地方檢察署檢察官
受  刑  人  許嘉峰



上列聲請人因受刑人違反毒品危害防制條例案件，數罪併罰有二
裁判以上，聲請定其應執行之刑（111年度執聲字第1038號），
本院裁定如下：
    主  文
許嘉峰犯如附表所示之罪，所處各如附表所示之刑，應執行有期
徒刑貳年貳月，如易科罰金，以新臺幣壹仟元折算壹日。
    理  由
一、聲請意旨略以：受刑人許嘉峰因違反毒品危害防制條例案件
    ，先後經判決確定如附表，應依刑法第50條、第53條及第51
    條第5款，定其應執行之刑，爰依刑事訴訟法第477條第1 項
    規定聲請定應執行刑等語。
二、按裁判確定前犯數罪者，併合處罰之。數罪併罰，有二裁判
    以上，分別宣告多數有期徒刑者，於各刑中之最長期以上，
    各刑合併之刑期以下，定其刑期，但不得逾30年，刑法第50
    條、第53條、第51條第5 款分別定有明文。次按，法律上屬
    於自由裁量事項，尚非概無法律性之拘束，在法律上有其外
    部界限及內部界限。前者法律之具體規定，使法院得以具體
    選擇為適當裁判，此為自由裁量之外部界限。後者法院為自
    由裁量時，應考量法律之目的，法律秩序之理念所在，此為
    自由裁量之內部界限。法院為裁判時，二者均不得有所踰越
    。在數罪併罰而有二裁判以上，應定其應執行刑之案件，法
    院所為刑之酌定，固屬自由裁量事項，然對於法律之內、外
    部界限，仍均應受其拘束。
三、經查，受刑人所犯如附表所示之罪，以附表編號5所示之罪
    為最後判決者，該案最後事實審法院既為本院，故本院就本
    件定應執行刑應有管轄權，先予敘明。又受刑人所犯如附表
    所示之罪，業經法院判處如附表所示之刑，並於如附表所示
    之日期確定在案，此有臺灣高等法院被告前案紀錄表及各該
    刑事判決在卷可按，核與首揭規定並無不合，認檢察官聲請
    為正當，應予准許。復依前開說明，本院就附表所示案件，
    再為定應執行刑之裁判時，自應受前開裁判所為定應執行刑
    內部界限之拘束，即不得重於上開曾經定應執行刑之罪所示
    定應執行刑與其餘各罪所示判決刑度加計之總和（計算式：
    8月＋8月＋4月＋9月＝2年5月），再衡諸受刑人所犯各罪之罪質
    （施用第一級毒品、施用第二級毒品）、犯罪相隔時間、犯
    罪所生危害、受刑人請求從輕量刑等總體情狀，爰定其應執
    行刑如主文，並諭知易科罰金之折算標準。
四、依刑事訴訟法第477 條第1 項，刑法第50條第1 項前段、第
    53條、第51條第5 款、第41條第1 項前段、第8 項，裁定如
    主文。
中　　華　　民　　國　　111 　年　　8 　　月　　18　　日
                  刑事第十二庭  法　官  楊甯伃
以上正本證明與原本無異。
如不服本裁定，應於收受送達後5 日內向本院提出抗告狀。
中　　華　　民　　國　　111 　年　　8 　　月　　18　　日
　　　　　　　　　　　　　　　　書記官  陳蓉柔
　　　　　　　　　　　　
附表：
 編          號  1 2 3  罪          名  毒品危害防制條例 毒品危害防制條例 毒品危害防制條例  宣    告    刑  有期徒刑6月，如易科罰金，以新臺幣1,000元折算一日。 有期徒刑3月，如易科罰金，以新臺幣1,000元折算一日。 有期徒刑6月，如易科罰金，以新臺幣1,000元折算一日。  犯  罪  日  期      107年10月17日 107年10月19日3時6分許採尿時起回溯至120小時內之某時止 107年10月27日  偵查(自訴)機關年  度  案  號  高雄地檢108年度毒偵字第157號 高雄地檢108年度毒偵字第157號 高雄地檢107年度偵字第20505號、108年毒偵字第529號 最  後  事實審 法    院 高雄地院 高雄地院 高雄地院  案    號 108年度審訴字第162號 108年度審訴字第162號 108年度審訴字第267號  判決日期 108年06月25日 108年06月25日 108年07月16日 確  定  判  決 法    院 高雄地院 高雄地院 高雄地院  案    號 108年度審訴字第162號 108年度審訴字第162號 108年度審訴字第267號  判    決 確定日期 108年07月23日 108年07月23日 108年08月06日  備            註  編號1至2曾定應執行刑8月。 編號3至4曾定應執行刑8月。 編號6至7曾定應執行刑9月。   

 編          號  4 5 6  罪          名  毒品危害防制條例 毒品危害防制條例 毒品危害防制條例  宣    告    刑  有期徒刑3月，如易科罰金，以新臺幣1,000元折算一日。 有期徒刑4月，如易科罰金，以新臺幣1,000元折算一日。 有期徒刑4月，如易科罰金，以新臺幣1,000元折算一日。  犯  罪  日  期  107年10月31日6時10分許採尿時起回溯至120小時內之某時止 108年05月02日 108年03月19日  偵查(自訴)機關年  度  案  號  高雄地檢107年度偵字第20505號、108年毒偵字第529號 高雄地檢108年度偵字第1870號 橋頭地檢108年度毒偵字第625號 最  後  事實審 法    院 高雄地院 高雄地院 橋頭地院  案    號 108年度審訴字第267號 108年度審訴字第818號 108年度審訴字第361號  判決日期 108年07月16日 108年09月27日 108年07月11日 確  定  判  決 法    院 高雄地院 高雄地院 橋頭地院  案    號 108年度審訴字第267號 108年度審訴字第818號 108年度審訴字第361號  判    決 確定日期 108年08月06日 108年10月22日 108年08月06日  備            註  編號1至2曾定應執行刑8月。 編號3至4曾定應執行刑8月。 編號6至7曾定應執行刑9月。   

 編          號  7    罪          名  毒品危害防制條例    宣    告    刑  有期徒刑6月，如易科罰金，以新臺幣1,000元折算一日。    犯  罪  日  期  108年03月21日    偵查(自訴)機關年  度  案  號  橋頭地檢108年度毒偵字第625號   最  後  事實審 法    院 橋頭地院    案    號 108年度審訴字第361號    判決日期 108年07月11日   確  定  判  決 法    院 橋頭地院    案    號 108年度審訴字第361號    判    決 確定日期 108年08月06日    備            註  編號1至2曾定應執行刑8月。 編號3至4曾定應執行刑8月。 編號6至7曾定應執行刑9月。